臺灣新北地方法院刑事判決
109年度易字第1327號
公  訴  人  臺灣新北地方檢察署檢察官
被      告  孫緯翔



選任辯護人  陳鼎駿律師
上列被告因妨害自由案件，經檢察官提起公訴（109年度偵字第3
6412號），本院判決如下：
    主  文
乙○○無罪。
    理  由
一、公訴意旨略以：被告乙○○前與甲○○為男女朋友，為向他人宣
    示其與甲○○為男女朋友，竟於民國109年8月7日上午9時20分
    許，在臺北市○○區○○○路000巷00號便利商店內，向甲○○索要
    甲○○前男友電話，甲○○查覺有異，遂隨機提供被告其友人即
    告訴人丁○○之門號，俟被告取得告訴人之門號後，隨即基於
    恐嚇之犯意，撥打電話與告訴人，向告訴人恫稱：「如果再
    跟我女朋友接觸，我就殺死你全家」之語，以此加害生命、
    身體之事，恐嚇告訴人，致生危害於安全。
二、按犯罪事實應依證據認定之，無證據不得認定犯罪事實；不
    能證明被告犯罪者，應諭知無罪之判決，刑事訴訟法第154
    條第2項、第301條第1項分別定有明文。又事實之認定，應
    憑證據，如未能發現相當證據，或證據不足以證明，自不能
    以推測或擬制之方法，以為裁判基礎（最高法院40年台上字
    第86號判決意旨參照）。而認定犯罪事實，所憑之證據，雖
    不以直接證據為限，間接證據亦包括在內，然無論直接或間
    接證據，其為訴訟上之證明，須於通常一般之人均不致有所
    懷疑，而得確信其為真實之程度者，始得據為有罪之認定，
    倘其證明尚未達到此一程度，而有合理性懷疑之存在時，即
    無從為有罪之認定（最高法院76年台上字第4986號判決意旨
    可資參照）。又刑法第305條之恐嚇危害安全罪，所稱以加
    害生命、身體、自由、名譽、財產之事，恐嚇他人者，係指
    以使人生畏怖心為目的，而通知將加惡害之旨於被害人而言
    。所謂恐嚇，指凡一切言語、舉動足以使人生畏怖心者均屬
    之，而該言語或舉動是否足以使他人生畏怖心，應依社會一
    般觀念衡量之，且僅以受惡害之通知者心生畏懼而有不安全
    之感覺為已足，不以發生客觀上之危害為要件。
三、本件公訴意旨認被告乙○○涉犯恐嚇罪嫌，無非係以被告於警
    詢及偵訊時之供述、證人即告訴人丁○○及證人甲○○於警詢及
    偵訊時之證述為其論據。
四、訊據被告固坦承有於起訴書所載的時間及地點打電話告訴人
    ，惟堅詞否認有何恐嚇犯行，辯稱：我只有說請你不要再騷
    擾我的女朋友甲○○，沒有跟告訴人說「如果再跟我女朋友接
    觸，我就殺死你全家」的話，也沒有講類似「殺死你全家」
    或「操翻你全家」等恫嚇對方的話等語。經查：
　㈠證人即告訴人丁○○於警詢時證稱：電話中被告以言語恐嚇我
    ，向我說出「如果再跟我女朋友接觸要操翻你全家」等激進
    的言語，造成我心生恐懼等語（見偵字卷第12頁）；於偵訊
    時證稱：109年8月7日我在我和平街住處接到乙○○打來的電
    話，一開始是甲○○叫我小高，我聽了就覺得有問題，因為甲○○平常是叫我老師，然後甲○○說他現在跟被告在一起叫我不
    要再打電話來，然後被告就把電話搶過去，說「我們現在在
    一起，不要再跟他聯絡聽到沒有」，我就一直唯唯諾諾也不
    跟他爭辯，因為我根本不知道他是誰，但他還繼續恐嚇我說
    「如果你再跟他聯絡，我就操翻你全家」，後來又說「再聯
    絡的話我會去找你，你試試看」，後來應該還有說要殺死我
    全家，操翻我全家跟殺死我全家是接著講的，大概講了一、
    兩次等語（見偵字卷第98至99頁）；於審理時證稱：被告是
    先講「操翻你全家」，再來講「幹爆你全家」，最後講「殺
    死你全家」等語（見易字卷第232至233頁）。是依證人丁○○
    於警詢、偵訊及審理時之證述，可知其第一次警詢證述聽到
    被告說「操翻你全家」，並沒有提到被告有說「殺死你全家
    」或「幹爆你全家」等語；第二次偵訊證述一開始也只有提
    到被告說「操翻你全家」，後來才提到被告「應該」還有說
    「要殺死你全家」，但也沒有提到被告有說「幹爆你全家」
    等語；第三次審理時則證述被告是先講「操翻你全家」，再
    講「幹爆你全家」，最後講「殺死你全家」。證人丁○○前後
    三次證述提及被告所講的話，版本並不一致，且內容有變本
    加厲誇大之嫌，故被告是否確實於起訴書所載的時間、地點
    ，以電話向告訴人恫稱「如果再跟我女朋友接觸，我就殺死
    你全家」等語，實有所疑。
　㈡又證人甲○○於警詢時證稱：我有聽到被告說「甲○○是我的女
    朋友，不要再跟她聯絡或騷擾她，否則就幹（殺）你全家」
    等語（見偵字卷第20頁）；於偵訊時證稱：被告把電話拿去
    跟丁○○說甲○○是我女友，你不要再找他，如果再聯絡的話就
    要殺死你全家之類的話，當時我一直要阻止乙○○等語（見偵
    字卷第97頁），是證人甲○○於警詢時雖證稱被告有提到「幹
    （殺）你全家」，於偵訊時證稱被告有提到「殺死你全家」
    ，但不論是「幹你全家」還是「殺你全家」，均與告訴人於
    警詢時所稱的「操翻你全家」不符。而證人甲○○於審理時證
    稱：被告就是有說一些比較難聽的話、不客氣的言語，就類
    似說「會操爆他全家」；被告講了好幾句，就像我方才說的
    ，有「幹爆他全家」、「操死他全家」、「殺死他全家」類
    似這樣的話等語（見易字卷第222至224頁）。綜合證人丁○○
    與甲○○前開證述，兩人當時均親身見聞本案，但兩人之證述
    本身卻前後齟齬，互核亦有矛盾之處，足見告訴人之指述及
    證人甲○○之證述均難盡信，故本院認為證人甲○○之證述，尚
    不足以補強告訴人前揭存有瑕疵之指述為真。
　㈢另參以本案發生之後，被告與甲○○間的通訊軟體對話紀錄（
    見偵字卷第31至87頁），被告未曾坦認109年8月7日當天有
    何恐嚇告訴人之言語或舉動；證人甲○○在聲請通常保護令之
    案件中，對於109年8月7日早上發生的事情，係稱：（被告
    ）跟我索要我前男友電話號碼，當下我懷疑對方動機，只給
    了關係較好的異性朋友電話號碼，對方竟然就撥打給我朋友
    辱罵對方，讓我錯愕不已等語（見臺灣臺北地方法院109年
    度家護字第879號卷109年9月7日家暴個案調查筆錄），是甲○○在聲請保護令的陳述中，亦僅提到被告說的話是「辱罵」
    ，而非「恐嚇」，其當下的感受是「錯愕」，而非「害怕」
    。綜上各情，至多只能認定被告當時為宣示其與甲○○為男女
    朋友，而打電話給告訴人並口出惡言，但究竟內容為何，是
    否已達恐嚇程度，又是否有使告訴人心生畏怖，亦或只是辱
    罵，使告訴人感受不舒服，尚有不明。
五、綜上所述，被告否認當天有向告訴人恫稱「如果再跟我女朋
    友接觸，我就殺死你全家」等語，且告訴人指述有瑕疵可指
    ，證人甲○○之證述也與告訴人指述互有不符之處，故依檢察
    官所提出之事證及卷存證據，未能使本院形成被告有罪確信
    之心證，本件尚有合理懷疑存在。此外，復無其他積極證據
    足資證明被告有公訴意旨所指之犯行，是依無罪推定原則及
    前開說明，即不得遽為不利被告之認定，自應為被告無罪之
    諭知。
據上論斷，應依刑事訴訟法第301條第1項前段，判決如主文。
本案經檢察官丙○○偵查起訴，由檢察官朱曉群到庭執行公訴。
中　　華　　民　　國　　111 　年　　1 　　月　　14　　日
                  刑事第二十庭  法　官  陳宏璋
上列正本證明與原本無異。
如不服本判決，應於判決送達後20日內敘明上訴理由，向本院提
出上訴狀 (應附繕本) ，上訴於臺灣高等法院。其未敘述上訴理
由者，應於上訴期間屆滿後20日內向本院補提理由書「切勿逕送
上級法院」。
                                書記官  許維倫
中　　華　　民　　國　　111 　年　　1 　　月　　17　　日